PERFIL

JEISSON ALEJANDRO NARANJO MERCHAN



Estudiante de Ingeniería Mecánica con capacidad de desarrollar competencias disciplinares para el desempeño de actividades de ingeniería como, diseño, construcción, montaje, control, y evaluación de máquinas termomecánicas, electromecánicas, fluidomecánicas, instalaciones y equipos industriales, selección, implementación y control de procesos de fabricación, ingeniería y manufactura asistidos por computador, dirección y desarrollo de proyectos de investigación, innovación en el diseño y construcción de maquinaria, administración de personal a cargo, especialmente de base tecnológica.

Tecnólogo en Diseño de elementos mecánicos para su fabricación con máquinas y herramientas CNC con experiencia en el área operativa, realizando funciones en procesos de mecanizado en torno convencional, fresadora convencional, torno y fresa CNC, rectificadora y erosionadora, en fabricación de moldes de inyección de plástico, piezas de ajustes para maquinas industriales y fabricación de piezas para el mantenimiento de maquinaria industrial. Persona orientada al detalle, creativa, relaciones interpersonales, planificador estratégico para la resolución de problemas, adaptación al cambio y comprometido para trabajar en equipo, en condiciones de alta presión, así como para resolver problemas eficientemente y lograr las metas trazadas por la empresa y mi grupo de trabajo.

DATOS PERSONALES

NOMBRE JEISSON ALEJANDRO NARANJO MERCHAN

DOCUMENTO DE IDENTIDAD 1.010.233.680 de Bogotá D.C.

FECHA DE NACIMIENTO 23 de Mayo de 1997

LUGAR DE NACIMIENTO Bogotá D.C. - Colombia

ESTADO CIVIL Unión- Libre

DIRECCIÓN Dg 61 sur # 3b-19

TELÉFONO 320 905 12 15 - 031 548 05 23

E-MAIL <u>jeinsh23@hotmail.com-janaranjo00@misena.edu.co</u>

FORMACIÓN ACADÉMICA

Ingeniero Mecánico: Escuela tecnológica Instituto técnico central

Ingeniero mecánico

2020- Actualmente Estudiante Sexto Semestre

Tecnólogo

En Mecánica Industrial: SENA

Diseño de elementos mecánicos para su fabricación con

máquinas y herramientas CNC

2017-2019

Estudios Secundarios: Institución Educativa Distrital Fabio Lozano Simonelli

2009 - 2014

Estudios Primarios: Institución Educativa Distrital Fabio Lozano Simonelli

2003-2008

TALLERES Y CURSOS

CURSO ESPECIAL EN RELACION DE LOS PARAMETROS DEL PROCESO DE INYECCION DE PLASTICO CON LA CALIDAD DEL PRODUCTO SENA 40 horas

CURSO ESPECIAL EN DISEÑO ASISTIDO POR COMPUTADOR - SOLIDWORKS BASICO SENA 40 horas

CURSO EN ALTURAS

40 Horas

EXPERIENCIA LABORAL

SANDHERZ S.A.S

CARGO: Dibujante

FUNCIONES: Realización de modelado de piezas, actualización de planos, levantamiento de diagramas de flujo, diseños y modificación de maquinaria como molinos, rotores, tolvas, etc.

TELEFONO: (+57) 601 4210731

DURACION: 22 Mayo 2022- 28 Noviembre 2022

ENGIMEC S.A.S

CARGO: Tornero fresador CNC, Auxiliar de ingeniería

FUNCIONES: Mecanizado de diferentes piezas para el mantenimiento industrial, Control de

calidad, levantamiento de planos según muestra de componentes mecánicos.

TELEFONO: 320 450 0234

DURACION: 23 Noviembre 2020- 20 Mayo 2022

SERVICIOS Y FABRICACIONES INDUSTRIALES FABRIN LTDA

CARGO: Tornero fresador convencional y CNC.

FUNCIONES: Mecanizado de diferentes piezas para el mantenimiento industrial.

TELEFONO: +57 (1) 2686111

DURACION: 27 de Septiembre 2019- 20 Noviembre 2020

PCP-PARTES Y COMPLEMENTOS PASTICOS S.A.S

CARGO: Tornero fresador convencional y CNC.

FUNCIONES: Mecanizados para moldes de inyección de plásticos, mecanizado de

piezas de mantenimiento industrial.

TELEFONO: +57 (1) 7428373

DURACION: 01 de marzo de 2019- 24 de Septiembre de 2019

BRASS SCI

CARGO: Operario

FUNCIONES: Manejo de laminadora, troqueladora, fresadora.

TELEFONO: Cel. 300 282 4127

DURACION: 01 de febrero de 2015- 30 de noviembre de 2017

COMPETIDOR WORLDSKILLS

CARGO: Tornero

FUNCIONES: mecanizados en corto tiempo, con diferentes operaciones, ranurado,

roscas, alezado, ajustes.

JEFE INMEDIATO: ING Jhonny Villamizar

TELEFONO: 313 263 4658

DURACION: 13 de agosto de 2008 – 31 de julio de 2009

REFERENCIAS PERSONALES

YHONY ANDRES VILLAMIZAR QUEVEDO

Ingeniero Mecánico Instructor Máquinas y Herramientas SENA CMM Contacto: 313 263 45 58 – 031 734 07 22

Edilson Naranjo Llanos

Ingeniero Industrial Contacto 300 282 4127

JESSICA RAMÍREZ JIMÉNEZ

Tecnóloga en salud ocupacional Contacto 3162533549